# 请教有关可供出售金融资产

提问人：cxiaodiao 时间：2010-08-15 22:24:23
在一书上看到一题说 可供出售金融资产 资产负债表日公允价值上升 属于投资活动产生的现金流量 对吗

回答人：chenyiwei
回复 楼主 cxiaodiao 的帖子没有实际发生现金流入，如何作为“投资活动产生的现金流量”？